臺灣臺中地方法院刑事判決　　　　　　　　　　　　　九十年度訴字第二四三三號
　　公　訴　人　臺灣台中地方法院檢察署檢察官
　　被　　　告　乙○○
　　指定辯護人　本院公設辯護人丙○○
右列被告因毒品危害防制條例案件，經檢察官提起公訴（九十年度偵字第一○八九三
號），本院判決如左：
    主  文
乙○○共同連續販賣第二級毒品，處有期徒刑柒年陸月，扣案之毒品安非他命壹包（
毛重約零點陸公克）沒收銷燬之，因販賣第二級毒品所得之新臺幣參仟元沒收之，如
全部或一部不能沒收時，以其財產抵償之。又連續轉讓第二級毒品，處有期徒刑捌月
。應執行有期徒刑捌年，扣案之毒品安非他命壹包（毛重約零點陸公克）沒收銷燬之
，因販賣第二級毒品所得之新臺幣參仟元沒收之，如全部或一部不能沒收時，以其財
產抵償之。
    事  實
一、乙○○意圖營利，並基於概括之犯意，先與真實姓名年籍不詳、綽號「白肉」之
    成年男子基於販賣第二級毒品安非他命之概括犯意聯絡，分別於九十年五月及六
    月間，由「白肉」二次主動以電話向甲○○推銷安非他命，談妥交易後，每次均
    將安非他命各一小包，指示乙○○攜至台中縣清水鎮光明戲院附近交給甲○○，
    並當場向甲○○收取新台幣（下同）一千元之代價，而共同連續販賣第二級毒品
    ，取得二千元之不法利益。嗣乙○○承上開概括之犯意，又於九十年六月十九日
    下午三時三十分許，在臺中縣沙鹿鎮○○街與和平街口，獨自將第二級毒品安非
    他命一小包（毛重約零六公克），以一千元之價格販賣給甲○○，惟於雙方甫完
    成交易後，即為附近執行巡邏勤務之警員當場查獲，扣得該包安非他命，並從乙
    ○○身上起出甲○○所交付之一千元（五百元鈔一張、一百元鈔五張），進而查
    悉上情。
二、乙○○復另行基於概括之犯意，於九十年六月初及同年六月十五日，均在台中縣
    梧棲鎮之某處空屋，先後二次將第二級毒品安非他命置入玻璃吸食器內，以火燒
    烤，待安非他命霧化成氣體後，供與甲○○共同施用，並依甲○○之要求，將此
    二次施用後所殘留在吸食器內之些許安非他命，無償給與甲○○，而連續轉讓第
    二級毒品。
三、案經台中縣警察局清水分局報請臺灣台中地方法院檢察署檢察官偵查起訴。
    理  由
一、訊據被告乙○○矢口否認右揭犯行，辯稱：其並無與綽號「白肉」之成年男子共
    同販賣第二級毒品安非他命，平時因與甲○○一同施用安非他命，乃合資由甲○
    ○向「白肉」洽購，再由其出面拿取安非他命；九十年六月十九日午後，甲○○
    欲向「白肉」購買安非他命，聯繫無著，轉而向其索取，其方於前述時地交付該
    包毛重約０‧六公克之安非他命供其施用，至從其身上起出之一千元，則為其另
    向甲○○所借用，欲購買電器零件，絕非販賣安非他命給王某之代價；而其於九
    十年六月初及同年六月十五日，在台中縣梧棲鎮之某處空屋，與甲○○一起施用
    之安非他命，亦為其等合資所購得，其對甲○○將施用後剩餘之安非他命帶走，
    雖無意見，然非其所轉讓云云。經查：
    (一)關於被告確有右揭與真實姓名年籍不詳、綽號「白肉」之成年男子意圖營利，
      基於概括犯意之聯絡，共同連續販賣第二級毒品安非他命部分：
      1.證人甲○○於九十年六月十九日警訊時，曾證述：「（問：乙○○告訴你之
        『白肉』係何人？）答：綽號『白肉』是我以前向他買安非他命之人，我曾
        於九十年六月初向『白肉』買過二次各一小包安非他命，該二次都是乙○○
        送來給我的」（見偵查卷第九頁第四－五行）。
      2.證人甲○○於九十年六月二十六日檢察官偵訊時，又具結證述：「（問：乙
        ○○說在今年五、六月有幫『白肉』送二次安非他命給你，意見？）答：他
        幫『白肉』送確是二次，九十年五、六月間乙○○幫他送二次安非他命給我
        ，乙○○有向我收各一千元的錢。他送貨給我，我不認識他（第一次），我
        在路上等他，他向我按喇叭，問我『打電話給白肉』，我說是，之後就拿一
        千元給他，他拿安非他命給我。三次的情況都相同。第一次與第二次都在光
        明戲院，被查獲這次是第四次，是他自己要賣給我的，並願意讓我欠帳」（
        見偵查卷第三三頁）。
      3.證人甲○○於九十年六月二十七日檢察官偵訊時，續證述：「（問：九十年
        五、六月如何向『白肉』買安非他命，乙○○如何送安非他命給你？）答：
        都是『白肉』打我的行動電話給我連絡，問我有沒有需要，然後約定時間地
        點，前二次都在光明戲院，由乙○○出面拿安非他命給我，我拿錢給乙○○
        ，還向他說『謝謝』」（見偵查卷第四十頁背面）。
      4.而被告於九十年六月十九日警訊時，即已供承曾替人轉售三次毒品給證人甲
        ○○ (偵卷第六頁倒數第四行)。
      5.其後被告於九十年六月二十日檢察官初次偵訊時，供述：「（問：九十年五
        月或六月有幫『白肉』送二次安毒給甲○○？）答：那是『白肉』打電話問
        我身上有無安毒，並要我將剩下的安毒給甲○○的，我確有送過二次給甲○
        ○，但沒有向他收錢，因是甲○○與『白肉』買的，我只是受託送去給甲○
        ○」（見偵查卷第二六－二七頁）。
      6.依前開證據資料所示，被告雖否認與「白肉」共同販賣安非他命，但坦承確
        有於九十年五、六月間，二次為「白肉」將欲販賣給甲○○之安非他命，送
        交王某。其上述自白部分，因核與證人甲○○前開證詞相符，顯屬事實，自
        得採為證據。既然證人甲○○確有於九十年五、六月間，二次向「白肉」購
        買安非他命，皆經由被告交付；則證人甲○○此外所證述向「白肉」購買安
        非他命之時間、地點、價格、當場將價金交付被告等過程，即非杜撰。而從
        「白肉」二次主動以電話向甲○○推銷安非他命乙節觀之，「白肉」必有營
        利之意圖無疑。今被告受「白肉」之囑託，為其送交安非他命，取回價金，
        事實上由被告實施販賣之交易行為。然被告受「白肉」指示，出而完成販賣
        行為之交易，須直接面對警方查緝之風險，依一般經驗法則，被告何須憑白
        涉險，反之，「白肉」亦不致於無故要求被告代為完成交易，而毫無支付代
        價。即便被告未取得任何利益，但其明知「白肉」二次販賣安非他命給甲○
        ○以牟取不法利益，猶願受託出面實施販賣行為，其間存有共同販賣安非他
        命以牟利之犯意聯絡，仍足以認定。
      7.被告乙○○雖矢口否認右揭犯行，辯稱與甲○○合資購買安非他命施用云云
        ，然其前開辯解，不僅於警、偵訊中均未見被告或甲○○曾有類似之說法，
        再參見前開論述，益徵並非事實，而無從憑採。
    (二)被告確有意圖營利，獨自續於九十年六月十九日十五時三十分許，在台中縣沙
      鹿鎮○○街與和平街口，以一千元之代價，將第二級毒品安非他命一小包（毛
      重約０‧六公克）販賣給甲○○之犯行。此部分之證據、理由如左：
      1.警方於九十年六月十九日十五時三十分許，在台中縣沙鹿鎮○○街與和平街
        口，發現證人甲○○持一千元向被告購買安非他命一小包，而上前查緝，證
        證人甲○○見狀該包安非他命丟棄在地上意圖逃逸，為警扣得該包安非他命
        （毛重約０‧六公克），另從被告身上起出一千元（五百元鈔一張、一百元
        鈔五張）等情節，除有台中縣清水分局刑事組小隊長張堡燃之職務報告書、
        臨檢紀錄表各一紙附卷可稽外（見偵查卷第十、十一頁），並經張堡燃於檢
        察官偵訊時到庭結證無誤（見偵查卷第三八頁背面）。
      2.證人甲○○於警訊時，明確、具體地證述：
        (1)「（問：警方於九十年六月十九日十五時三十分許，在沙鹿鎮○○街與和
          平街口發現你從乙○○手中拿取一小包東西，經警欲向你們盤查時，你即
          將該小包東西丟棄於地，經查是安非他命（毛重０‧六公克），你是否在
          和乙○○交易毒品？）答：該小包安非他命是我從乙○○手上取過來的沒
          錯，我因發現警察出現，情急才將它丟棄在地上，我是剛向乙○○買了該
          包安非他命」。
        (2)「（問：你如何與乙○○交易安非他命？）答：是乙○○在今十九日中午
          十二時許打電話告訴我『白肉』已被警察捉了，如果需要安非他命的話，
          他那裏有。所以我才在下午十三時四十分許打電話給乙○○告訴他我要『
          一隻』，即要買一千元安非他命，並約定在沙鹿鎮巨業車站碰面交易。約
          十五時許乙○○騎機車到巨業車站找我，我便邀他往和平街、新生街口走
          過去，因那裏較不易被發現，當時在該路口我拿出一千元給乙○○，他隨
          即拿了一小包安非他命給我。但當場警察出現，我一緊張就將安非他命丟
          棄在地上」（以上見偵查卷第八頁背面－第九頁）。
      3.被告乙○○於警訊時，雖否認有營利之意圖，辯稱當時僅將身上所持有之安
        非他命以原價轉讓給甲○○而已，但亦供承左列情節：
        (1)「（問：你今於何時何地涉嫌毒品危害防制條例案為本分局當場查獲？）
          答：我於今九十年六月十九日十五時三十分許在台中縣沙鹿鎮○○街與新
          生街口，與綽號『肉仔』之男子甲○○正在該處交易毒品時為清水分局巡
          邏員警當場查獲」。
        (2)「（問：本分局當場查獲你與甲○○交易之毒品之證物為何？）答：當場
          我與甲○○交易毒品之站立位置地上查獲安非他命乙小包（毛重０‧六公
          克），並在我身上起獲交易毒品之得款現金新台幣一千元整（五百元鈔一
          張、一百元鈔五張）」。
        (3)「（問：你與甲○○如何交易毒品？交易幾次了？時間為何？）答：是王
          督權打電話給我說要安非他命乙小包，我即與甲○○約定在沙鹿鎮○○街
          與新生街口等候，並以一小包新台幣一千元整之代價售給甲○○。我替人
          轉售三次。時間我忘了」。
        (4)「（問：該查獲之安非他命一小包即為你販售給甲○○的，為何丟棄於地
          上？）答：因我與甲○○正在交易毒品之際，警察剛好到來，我售給王督
          權之安非他命，是甲○○將該安非他命丟棄於地上的」（以上見偵查卷第
          六頁背面）。
      4.此外，證人即查獲本案之台中縣清水分局刑事組小隊長張堡燃於檢察官偵訊
        時，復證述：
        (1)「乙○○身上查到之一千元是甲○○向乙○○買毒品的錢」。
        (2)「當天查到毒品交易時，甲○○不曉得乙○○口袋裡有多少錢，就向我說
          乙○○口袋有五張一百、一張五百元，總共一千元，與乙○○口袋的錢相
          符，且事後帶乙○○去他家裡問他母親及姊姊有沒有給乙○○錢，他們都
          說沒有，所以如果乙○○沒有賣毒品給甲○○，甲○○又如何得知他口袋
          中錢的張數及總額」（以上見偵查卷第三八頁背面、第三九頁）。
      5.雖證人甲○○後於九十年六月二十六日檢察官偵訊時，修正部分證詞，謂當
        時固有向被告購買一千元之安非他命，但雙方已於事先言明，被告同意證人
        欠帳，尚未給付代價，警方所查扣之一千元，非其交付被告購買毒品之對價
        （見偵查卷第三一－三三頁）；但再度肯認被告當天以一千元之價格，販賣
        該包安非他命無誤。
      6.從證人甲○○、張堡燃之證詞，及扣案之證物，已足可斷定被告當天確實在
        此以一千元之代價，販賣第二級毒品安非他命一小包（重約０‧六公克）給
        證人甲○○。儘管證人甲○○先於警訊時證述當場有交付被告一千元，後於
        檢察官偵訊時否認此事，改稱被告同意其欠帳，當時並無交給被告一千元云
        云，前後所言不一；然依前4.證人張堡燃之證詞，足見甲○○警訊時所言，
        方為事實。故當時證人甲○○已將一千元之代價交付被告，被告也已將安非
        他命一小包交付甲○○，被告顯已完成販賣行為。
      7.被告於九十年六月十九日中午十二時許，以電話通知甲○○『白肉』已經被
        捕，如有需要安非他命，其可供應，甲○○方於是日十三時四十分許以電話
        聯繫被告購買等經過，業據證人甲○○於前2.警訊時供明；再觀之被告前與
        「白肉」共同意圖營利，二次販賣安非他命與甲○○之事實；可以斷定被告
        此次獨自販賣安非他命給甲○○，必有營利之意圖無疑。
      8.基於前開所確定之事實，被告於本院審理時辯解其無償轉讓此包毛重約０‧
        六公克之安非他命供甲○○施用，及從其身上起出之一千元，為其另向王某
        所借，欲購買電器零件之用，而非販賣安非他命給王某之代價云云，並不實
        在，無法採信；遑論證人甲○○於檢察官偵訊時已否認有借給一千元購買電
        器之事（見偵查卷第四十頁）。
      9.至扣案之該包安非他命（毛重約０‧六公克），於證人甲○○經送觀察、勒
        ，認無繼續施用毒品之傾向，為臺灣台中地方法院檢察署檢察官於九十年七
        月六日以九十年度毒偵字第三二一四號不起訴處分確定，繼之由該署檢察官
        聲請本院以九十年度聲字第三一六一號裁定將之沒收銷燬後，業經執行銷燬
        等情節，固有上述不起訴處分書、本院裁定、本院調取扣押物條各一件附卷
        可考。然被告已表明此包安非他命乃其施用所剩，可以確定絕對含有安非他
        命之成份（見本院九十一年二月六日審理筆錄），再參見上開從查獲至銷燬
        之過程，更足以確認必含有第二級毒品安非他命之成份。是縱已銷燬，尚無
        礙於前開事實之認定。
    (三)前揭事實欄二所載，被告另行起意，連續轉讓第二級毒品供甲○○施用之情節
      ，業據其等檢察官於九十年六月二十七日偵訊時均供承無訛，互核相符（見偵
      查卷第四一頁），足認屬實。又於本件偵查中，歷次警、偵訊時，被告及證人
      甲○○均無合資購買安非他命施用之說法，故被告於本院審理時辯解於九十年
      六月初及同年六月十五日，在台中縣梧棲鎮之某處空屋，與甲○○一起施用之
      安非他命，乃其等所合資購得，非其所轉讓云云，仍無從為其有利之判斷。
    (四)綜合前述，本件事證明確，前揭被告共同連續販賣第二級毒品，又連續轉讓第
      二級毒品等犯行，足以認定。
二、核被告乙○○所為，係犯毒品危害防制條例第四條第二項之販賣第二級毒品罪，
    與同條例第八條二項之轉讓第二級毒品罪；被告所犯上述二罪前後各持有安非他
    命之低度行為，應分為販賣及轉讓之高度行為所吸收，不另論罪。被告與真實姓
    名年籍不詳、綽號「白肉」之成年男子間，就所犯販賣第二級毒品罪間，有犯意
    聯絡及行為分擔，為共同正犯。又其先後三次販賣第二級毒品罪，二次轉讓第二
    級毒品罪之犯行，均時間緊接，所犯構成要件相同，顯係基於概括之犯意反覆為
    之，皆為連續犯，應各以一罪論，且除毒品危害防制條例第四條第二項販賣第二
    級毒品罪所定之無期徒刑部分外，均加重其刑。被告上開所犯二罪間，犯意各別
    ，行為互殊，應分論併罰。爰審酌沾染安非他命者，往往難以戒除毒癮，被告既
    販賣又無償轉讓安非他命，嚴重危害他人身心，及其犯罪之手段、方法、犯罪所
    得、犯後態度等一切情狀，就其所犯二罪分別量處如主文所示之刑，並定其應執
    行之刑。扣案之毒品安非他命一包（毛重約○．六公克）雖已執行完畢，有如前
    述，但並非不存在，仍應依毒品危害防制條例第十八條第一項前段，沒收銷燬之
    （參酌最高法院六十五年度第五次刑庭庭推總會決議(二)意旨）；至被告因販賣第
    二級毒品所得之三千元，則應依毒品危害防制條例第十九條第一項，予以沒收，
    如全部或一部不能沒收時，以其財產抵償之。
據上論斷，應依刑事訴訟法第二百九十九條第一項前段，毒品危害防制條例第四條第
二項、第八條第二項、第十八條第一項前段、第十九條第一項，刑法第十一條前段、
第二十八條、第五十六條、第五十一條第五款，判決如主文。
中      華      民      國      九十一      年      七    月    十八    日
                                        法  官  莊  深  淵
右正本證明與原本無異。
如不服本判決，應於送達後十日內向本院提出上訴狀（須附繕本），上訴於台灣高等
法院台中分院。
                                        書記官
中      華      民      國      九十一      年      七    月    十八    日
附錄論罪科刑法條
毒品危害防制條例第四條：
製造、運輸、販賣第一級毒品者，處死刑或無期徒刑；處無期徒刑者，得併科新台幣
一千萬元以下罰金。
製造、運輸、販賣第二級毒品者，處無期徒刑或七年以上有期徒刑，得併科新台幣七
百萬元以下罰金。
製造、運輸、販賣第三級毒品者，處五年以上有期徒刑，得併科新台幣五百萬元以下
罰金。
製造、運輸、販賣專供製造或施用毒品之器具者，處一年以上七年以下有期徒刑，得
併科新台幣一百萬元以下罰金。
前四項之未遂犯罰之。
毒品危害防制條例第八條
轉讓第一級毒品者，處一年以上七年以下有期徒刑，得併科新台幣一百萬元以下罰金
。
轉讓第二級毒品者，處六月以上五年以下有期徒刑，得併科新台幣七十萬元以下罰金
。
轉讓第三級毒品者，處三年以下有期徒刑，得併科新台幣三十萬元以下罰金。
前三項之未遂犯罰之。
